【裁判字號】    97,上易,992
【裁判日期】    971231
【裁判案由】    竊盜
【裁判全文】
臺灣高等法院高雄分院刑事判決         97年度上易字第992號
上  訴  人  臺灣高雄地方法院檢察署檢察官
被      告  甲○○
上列上訴人因被告竊盜案件，不服臺灣高雄地方法院97年度審易
字第1737號中華民國97年10月31日第一審判決（起訴案號：臺灣
高雄地方法院檢察署97年度偵字第20551 號），提起上訴，本院
判決如下：
    主  文
原判決撤銷。
甲○○犯攜帶兇器竊盜未遂罪，處有期徒刑參月，如易科罰金以
新台幣壹仟元折算壹日，緩刑貳年。
扣案之老虎鉗壹支沒收。
    事  實
一、甲○○意圖為自己不法之所有，於民國97年7 月20日7 時20
    分許，在高雄縣大樹鄉○○路71號前，以其所有客觀上可作
    為兇器之老虎鉗撬開陳月楣所有由鐵皮搭建之「香村檳榔攤
    」門鎖旁之鐵皮（毀損部分未據告訴），並開門進入其內著
    手目視搜尋其內財物，但猶未得手之際，因不慎觸動警報器
    ，為保全人員陳宣哲前往察看發現並報警查獲，並扣得前開
    老虎鉗1 支。
二、案經高雄縣政府警察局仁武分局報告臺灣高雄地方法院檢察
    署檢察官偵查起訴。
    理  由
一、被告甲○○坦承有於上開時地以自備老虎鉗破壞陳月楣所有
    之檳榔攤門鎖旁之鐵皮之事實，惟否認竊盜犯行，辯稱：伊
    開門是準備進入檳榔攤內睡覺，並非要竊取財物，且未進入
    其內等語。經查：
  (一)被告確有於上開時地以自備老虎鉗破壞陳月楣所有之檳榔攤
    門鎖旁之鐵皮之事實，已經被告自白，並經證人陳宣哲在原
    審審理中證述明確，復有現場相片及老虎鉗一支扣案可佐。
  (二)被告於警詢中已自白在破壞前開檳榔攤鐵皮後，有開門進入
    檳榔攤內之事實；而被告在觸動警鈴後至陳宣哲前來查看時
    ，其時間約有半小時之久，則經證人陳宣哲在原審證述明確
    ，復為被告所承認，足見被告自有相當時間搜尋檳榔攤內財
    物，雖最後並未竊得財物，但亦為未遂犯，不因此而影響其
    罪責。至於被告於觸動警鈴後所以未離去，乃因其所駕車輛
    故障所致，此業經被告陳明在卷，自難據此而為其有利之認
    定。
  (三)被告雖稱其係欲進入檳榔攤內睡覺，惟被告已陳稱當日在破
    壞前開檳榔攤之鐵皮前，已先在其所駕之車輛內睡覺，足見
    其並非無處可睡覺，何須再以破壞檳榔攤鐵皮方式進入他人
    之檳榔攤睡覺？是其所辯不足採信。
  (四)綜上所述，被告所辯不足採信。本案事證明確，被告犯行足
    以認定。
二、核被告所為，係犯刑法第321 條第2 項、第1 項第3 款之攜
    帶兇器竊盜未遂罪，並依刑法第25條第2 項規定減輕其法定
    刑。
三、原審未予詳察而為被告無罪之諭知，自有不當。檢察官上訴
    意旨指原判決為無罪之諭知係不當為有理由，應予撤銷改判
    。爰審酌被告並未竊得財物，且於事後已與陳月媚達成和解
    ，將其破壞之鐵皮修復，有和解書可參等一切情狀，爰量處
    如主文第2 項所示之刑，併審酌被告之經濟況諭知如易科罰
    金以新台幣一千元折算1 日。扣案之老虎鉗1 支，為被告所
    有，且供被告犯本案竊盜所用之物，已據被告供承在卷，應
    依刑法第38條第1 項第2 款之規定併宣告沒收。
四、查被告未曾受有刑徒刑以上刑之宣告，有台灣高雄地方法院
    檢察署刑案資料查註紀錄表暨台灣高等法院被告全國前案紀
    錄表各一份附卷可稽，此次因一時貪念致罹刑章，況被告於
    審理中已與被害人達成和解，並將所破壞之鐵皮修復，有和
    解書在卷可憑；被告經此論罪科刑之教訓，當知警惕，應無
    再犯之虞，本院認其所宣告之刑，以暫不執行為適當，爰併
    宣告緩刑2 年。
據上論結，應依刑事訴訟法第369 條第1 項前段、第364 條、第
299 條第1 項前段，刑法第321 條第2 項、第1 項第3 款、第25
條第2 項、第41條第1 項、第74條第1 項第1 款、第38條第1 項
第2 款，判決如主文。
本案經檢察官許月雲到庭執行職務。
中    華    民    國    97    年    12    月    31    日
                  刑事第三庭    審判長法  官  周賢銳
                                      法  官  黃憲文
                                      法  官  黃仁松
以上正本證明與原本無異。
不得上訴。
中    華    民    國    97    年    12    月    31    日
                                      書記官  林家煜
附錄本件判決論罪科刑法條：
中華民國刑法第321條
（加重竊盜罪）
犯竊盜罪而有左列情形之一者，處 6 月以上、 5 年以下有期徒
刑：
一、於夜間侵入住宅或有人居住之建築物、船艦或隱匿其內而犯
    之者。
二、毀越門扇、牆垣或其他安全設備而犯之者。
三、攜帶兇器而犯之者。
四、結夥三人以上而犯之者。
五、乘火災、水災或其他災害之際而犯之者。
六、在車站或埠頭而犯之者。
前項之未遂犯罰之。


司法院資訊處製作；財團法人民間司法改革基金會備份。
